# 请教陈版主：国库券的四分类问题

提问人：一路小跑跑 时间：2014-01-21 18:08:43
能否请教您关于金融资产四分类和报表列示的问题？公司采用新准则，非上市公司。
公司购买了一年内到期的人民币国库券。由于记账本位币是美金，对于人民币国库券，客户也购入了远期外汇合约(卖人民币买美金)，该合约未按照套期保值会计处理，因此公允价值变动计入当期损益。公司在对国库券进行四分类时，是否应该指定为公允价值变动计入当期损益的金融资产？因为首先它不符合持有至到期的条件，另外如果作为可供出售金融资产，其公允价值变动会计入其他综合收益，会与对其进行的套期保值合约的公允价值变动计入当期损益产生不一致。为减少不一致，是否可以将其指定为公允价值变动计入当期损益。
但是我又觉得，远期外汇合约是仅仅针对外汇风险部分的公允价值变动计入当期损益，而人民币国库券的公允价值变动是其人民币市价的波动，并不包含汇率变动的影响。所以，并没有需要消除或明显减少相关利得或损失在确认和计量方面不一致的情况存在。还是说，对于同一项金融资产，如果部分公允价值变动(汇率变动)已经计入当期损益，它的其他公允价值变动也可以一起计入当期损益，以减少不一致行？ 请陈版主指教。非常感谢！

回答人：chenyiwei
对于国库券投资应归属于哪个金融资产类别的问题，首先还是取决于管理层的持有意图，在确定持有意图时，不考虑外汇风险对冲的影响。逻辑上应该是先根据持有意图和该金融产品自身的特征来确定可能使企业面临的风险，再根据这些风险确定套期策略，而不是相反。在本案例中，根据管理层的不同持有意图，可能作为交易性金融资产、可供出售金融资产或者持有至到期投资。 由于远期外汇合约未采用套期会计方法核算，因此作为衍生工具，其公允价值变动计入当期损益。 金融资产的分类与该金融资产的剩余期限是否在一年以上没有直接关系。完全可能存在被归类为“交易性金融资产／负债”的项目的期限在一年以上但在报表列报中作为非流动资产的情况，如一些期限在一年以上的衍生工具。